<?xml version='1.0' encoding='utf-8'?>
<verb default="inniúlaigh" disambig="">
  <verbalNoun default="inniúlú" />
  <verbalAdjective default="inniúlaithe" />
  <tenseForm default="inniúlaigh" tense="Past" dependency="Indep" person="Base" />
  <tenseForm default="inniúlaíomar" tense="Past" dependency="Indep" person="Pl1" />
  <tenseForm default="inniúlaíodar" tense="Past" dependency="Indep" person="Pl3" />
  <tenseForm default="inniúlaíodh" tense="Past" dependency="Indep" person="Auto" />
  <tenseForm default="inniúlaigh" tense="Past" dependency="Dep" person="Base" />
  <tenseForm default="inniúlaíomar" tense="Past" dependency="Dep" person="Pl1" />
  <tenseForm default="inniúlaíodar" tense="Past" dependency="Dep" person="Pl3" />
  <tenseForm default="inniúlaíodh" tense="Past" dependency="Dep" person="Auto" />
  <tenseForm default="inniúlaíodh" tense="PastCont" dependency="Indep" person="Base" />
  <tenseForm default="inniúlaínn" tense="PastCont" dependency="Indep" person="Sg1" />
  <tenseForm default="inniúlaíteá" tense="PastCont" dependency="Indep" person="Sg2" />
  <tenseForm default="inniúlaímis" tense="PastCont" dependency="Indep" person="Pl1" />
  <tenseForm default="inniúlaídís" tense="PastCont" dependency="Indep" person="Pl3" />
  <tenseForm default="inniúlaítí" tense="PastCont" dependency="Indep" person="Auto" />
  <tenseForm default="inniúlaíodh" tense="PastCont" dependency="Dep" person="Base" />
  <tenseForm default="inniúlaínn" tense="PastCont" dependency="Dep" person="Sg1" />
  <tenseForm default="inniúlaíteá" tense="PastCont" dependency="Dep" person="Sg2" />
  <tenseForm default="inniúlaímis" tense="PastCont" dependency="Dep" person="Pl1" />
  <tenseForm default="inniúlaídís" tense="PastCont" dependency="Dep" person="Pl3" />
  <tenseForm default="inniúlaítí" tense="PastCont" dependency="Dep" person="Auto" />
  <tenseForm default="inniúlaíonn" tense="PresCont" dependency="Indep" person="Base" />
  <tenseForm default="inniúlaím" tense="PresCont" dependency="Indep" person="Sg1" />
  <tenseForm default="inniúlaímid" tense="PresCont" dependency="Indep" person="Pl1" />
  <tenseForm default="inniúlaítear" tense="PresCont" dependency="Indep" person="Auto" />
  <tenseForm default="inniúlaíonn" tense="PresCont" dependency="Dep" person="Base" />
  <tenseForm default="inniúlaím" tense="PresCont" dependency="Dep" person="Sg1" />
  <tenseForm default="inniúlaímid" tense="PresCont" dependency="Dep" person="Pl1" />
  <tenseForm default="inniúlaítear" tense="PresCont" dependency="Dep" person="Auto" />
  <tenseForm default="inniúlóidh" tense="Fut" dependency="Indep" person="Base" />
  <tenseForm default="inniúlóimid" tense="Fut" dependency="Indep" person="Pl1" />
  <tenseForm default="inniúlófar" tense="Fut" dependency="Indep" person="Auto" />
  <tenseForm default="inniúlóidh" tense="Fut" dependency="Dep" person="Base" />
  <tenseForm default="inniúlóimid" tense="Fut" dependency="Dep" person="Pl1" />
  <tenseForm default="inniúlófar" tense="Fut" dependency="Dep" person="Auto" />
  <tenseForm default="inniúlódh" tense="Cond" dependency="Indep" person="Base" />
  <tenseForm default="inniúlóinn" tense="Cond" dependency="Indep" person="Sg1" />
  <tenseForm default="inniúlófá" tense="Cond" dependency="Indep" person="Sg2" />
  <tenseForm default="inniúlóimis" tense="Cond" dependency="Indep" person="Pl1" />
  <tenseForm default="inniúlóidís" tense="Cond" dependency="Indep" person="Pl3" />
  <tenseForm default="inniúlófaí" tense="Cond" dependency="Indep" person="Auto" />
  <tenseForm default="inniúlódh" tense="Cond" dependency="Dep" person="Base" />
  <tenseForm default="inniúlóinn" tense="Cond" dependency="Dep" person="Sg1" />
  <tenseForm default="inniúlófá" tense="Cond" dependency="Dep" person="Sg2" />
  <tenseForm default="inniúlóimis" tense="Cond" dependency="Dep" person="Pl1" />
  <tenseForm default="inniúlóidís" tense="Cond" dependency="Dep" person="Pl3" />
  <tenseForm default="inniúlófaí" tense="Cond" dependency="Dep" person="Auto" />
  <moodForm default="inniúlaíodh" mood="Imper" person="Base" />
  <moodForm default="inniúlaím" mood="Imper" person="Sg1" />
  <moodForm default="inniúlaigh" mood="Imper" person="Sg2" />
  <moodForm default="inniúlaímis" mood="Imper" person="Pl1" />
  <moodForm default="inniúlaígí" mood="Imper" person="Pl2" />
  <moodForm default="inniúlaídís" mood="Imper" person="Pl3" />
  <moodForm default="inniúlaítear" mood="Imper" person="Auto" />
  <moodForm default="inniúlaí" mood="Subj" person="Base" />
  <moodForm default="inniúlaímid" mood="Subj" person="Pl1" />
  <moodForm default="inniúlaítear" mood="Subj" person="Auto" />
</verb>
